【裁判字號】    87,訴,352
【裁判日期】    890919
【裁判案由】    煙毒
【裁判全文】
臺灣屏東地方法院刑事判決                          八十七年度訴字第三五二號
    公  訴  人  屏東地方法院檢察署檢察官
    被      告  甲○○
    指定辯護人  本院公設辯護人戊○○
右列被告因煙毒案件，經檢察官提起公訴（八十七年度偵字第一五○八號），本院判
決如左：
    主  文
甲○○無罪。
    理  由
一、公訴意旨略以：被告甲○○基於概括之犯意，自民國八十五年七月間前某日起，
    陸續將海洛因寄放於丁○○（業經臺灣桃園地方法院判決連續施用毒品確定）處
    ，囑陳員伺機販售，迄八十五年七月七日，於宜蘭縣員山鄉○○路七十號丁○○
    住處，為警查獲，查扣海洛因罐裝十七、三五公克、二小包重一、三公克、海洛
    因殘渣袋三只、空袋十二只，嗣陳員配合警方，以呼叫器000000000代
    號○一連絡欲向被告購買，被告回電令丁○○向丙○○（業經臺灣高等法院判決
    運輸毒品確定）購買即可，並以（○二）0000000電話連絡丙○○，於同
    年七月七日下午四時許，在基隆市○○路一○八號華帥咖啡館內為警查獲林某與
    魏鳴宏，林某續攜警於同日下午六時三十分許，至台北縣萬里鄉○○○村○○街
    二十號，查扣被告甲○○寄放之海洛因四包淨重三十九、一六公克、電子秤二台
    等語。因認被告涉犯肅清煙毒條例第五條第一項之販賣毒品罪嫌。
二、按犯罪事實應依證據認定之，無證據不得推定其犯罪事實；不能證明被告犯罪者
     ，應諭知無罪之判決，刑事訴訟法第一百五十四條、第三百零一條第一項定有
     明文。次按認定不利於被告之事實，須依積極證據，苟積極證據不足為不利於
     被告事實之認定時，即應為有利於被告之認定，更不必有何有利之證據，最高
     法院三十年上字第八一六號著有判例可資參照。本件公訴人認被告涉有販賣毒
     品之罪嫌，係以證人丁○○、丙○○及乙○○三人之證詞為論據。
三、訊據被告甲○○堅決否認有販賣毒品犯行，辯稱：伊未交付毒品予丁○○及丙○○二人販賣等語。經查：（一）、證人丁○○於警訊時固供稱：「（甲○○）有
    （販賣毒品行為），他將毒品放我這裡叫我販賣給他人、、、。」、「、、、甲○○回電表示叫我打（○二）0000000號電話聯絡綽號”牛奶”丙○○，
    表示找丙○○也是一樣，因丙○○是同他一販賣集團，丙○○手上也有毒品、、
    、。」等語（參八十五年七月七日警訊筆錄）。於偵查中稱：「他（甲○○）說
    過幾天要（將毒品）拿回去，就放在我那邊。」、「（警訊中說要販賣）是警察
    亂寫的。」、「、、、阿亮接到我電話後，叫綽號”牛奶”丙○○拿海洛因給我
    。」等語（參臺灣宜蘭地方法院檢察署八十五年度偵字第二五八一號八十五年七
    月八日訊問筆錄）。於本院審理時則稱：「、、、（毒品）是一叫「阿亮」的寄
    放的無訛。」、嗣經對質後復稱：「（甲○○）不是（交付毒品之阿亮）。」等
    語（參本院八十七年七月十日訊問筆錄）。另證人乙○○於警訊時亦稱：「（甲○○）有（眅毒行為），他有時會將毒品寄放丁○○，叫丁○○替他販賣不特定
    人、、、。」（參八十五年七月八日警訊筆錄）。於偵查中稱：「（毒品）是甲○○寄放在我們那裏、、、。」（參臺灣宜蘭地方法院檢察署八十五年度偵字第
    二五八一號八十五年七月八日訊問筆錄）。於本院審理時對質後則稱：「、、、
    海洛因是甲○○交付的。」、「、、、叫我寫單子的自稱甲○○，但不是庭上這
    個人、、、。」等語（參本院八十八年一月八日訊問筆錄）。而證人丙○○於警
    訊時稱：「八十五年七月五日十四時許在台北市松山機場將海洛因等物品交給我
    ，因石而亮告訴要下南部高雄，先將物品寄放，自然就會有人前去拿。」、「石
    而亮打電話給我，將海洛因毒品交給丁○○，相約在基隆市華帥咖啡館見面、、
    、。」等語（參八十五年七月七日警訊筆錄）。於偵查中稱：「海洛因是朋友寄
    放在我那邊，是石而亮的海洛因，寄放在我那邊，是石某打電話叫我把海洛因轉
    交給丁○○，是石而亮在賣，我沒賣。」（參臺灣宜蘭地方法院檢察署八十五年
    度偵字第二五八一號八十五年七月八日訊問筆錄）。於本院審理時對質後則稱：
    「（八十五年七月七日受託交付毒品予丁○○是否即庭上甲○○委託）不是，我
    不知「阿亮」之真實姓名。」、「不是（庭上甲○○寄放毒品）。」等語（參本
    院八十七年七月十二日及二十八日訊問筆錄）。是證人丁○○、乙○○及丙○○
    各於警、偵及本院審理時證詞均前後不一，其證言證明力已屬可疑。且互核證人
    之證詞，亦僅堪認扣案之毒品及電子秤二台係由綽號「阿亮」之男子寄放予證人
    丁○○及丙○○處之事實，該「阿亮」之男子是否即被告，且上開毒品寄放是何
    用途尚無積極證據證明。（二）、又自證人丁○○及證人丙○○處共扣得重達五
    七．八一公克之海洛因，價格不菲，利害關係重大，衡情苟非交情甚篤且值得信
    賴，當無輕易寄放甚且委託販賣之理。是縱證人等於本院審理中翻稱不認識被告
    之說詞未盡真實，然參照證人丙○○於警訊中供稱：「認識（甲○○）不到一個
    月，見面四、五次而已、、、。」、證人丁○○於本院審理中稱：「、、、認識
    不久，大約二、三個月，經朋友介紹才認識。」及被告於八十四年四月至八十六
    年間居住於高雄縣鳳山市○○里○○街八十號住處，此經證人即被告女友己○○
    證述在卷等之事實，亦足認被告與證人丙○○及丁○○即使相識，亦接觸不多之
    事實，是被告依此薄弱之信賴基礎，甘冒毒品被侵吞或查獲後即遭誅連之極大可
    能，而將毒品置放予證人丁○○、丙○○二人處，亦顯與常情有違。
    （三）、再者，被告固坦認認識證人等，且於案發日前證人丁○○曾打電話予伊
    之事實，然辯稱係告知伊已不再碰觸毒品，如要毒品伊知證人丙○○有等語。是
    亦無足以上開電話聯絡，遽認扣案之毒品即為被告寄售。綜上，公訴人提起公訴
    之犯罪事實，僅係證人等查獲之過程，被告則從未露面，而證人上開證詞又尚有
    可疑，且被告經警查獲後無扣得任何相關販毒之證據供參，本院復查無其他證據
    足認被告確有公訴人所指犯行，依前揭法條規定及判例意旨，自應諭知被告無罪
    之判決。
據上論斷，應依刑事訴訟法第三百零一條第一項，判決如主文。
本案經檢察官楊挺宏到庭執行職務。
中      華      民      國     八十九     年      九     月     十九    日
                                       臺灣屏東地方法院刑事第二庭
                                          審判長  法  官  吳永宋
                                                  法  官  何清富
                                                  法  官  林昌義
右正本證明與原本無異。
對於本判決如有不服應於收受送達後十日內向本院提出上訴書狀上訴於台灣高等法院
高雄分院並按他造當事人之人數附具繕本。
                                                  書記官  丁廣飛
中      華      民      國     八十九     年      九     月     十九    日


司法院資訊處製作；財團法人民間司法改革基金會備份。
